# 黄金租赁业务 —— 金银首饰行业

提问人：dingjiali 时间：2023-06-14 22:19:03
若黄金租赁业务采用金融工具的方式处理，黄金租赁暂估增值税余额跟随以公允价值计量且其变动计入当期损益的金融负债余额变动，请问这其中暂估增值税变动计入公允价值变动损益合理吗？

回答人：chenyiwei
应交税费不是金融负债，因此其后续计量并不适用金融工具准则。个人理解这部分暂估增值税额的调整应计入营业成本处理。